【裁判字號】    95,台上,2470
【裁判日期】    950504
【裁判案由】    偽造有價證券
【裁判全文】
最高法院刑事判決            九十五年度台上字第二四七０號
    上  訴  人  甲○○
上列上訴人因偽造有價證券案件，不服臺灣高等法院中華民國九
十五年二月二十四日第二審判決（九十四年度上訴字第七三四號
，起訴案號：臺灣桃園地方法院檢察署九十二年度偵字第一０二
三七號），提起上訴，本院判決如下：
    主   文
 上訴駁回。
    理   由
一、偽造有價證券部分：
按刑事訴訟法第三百七十七條規定，上訴於第三審法院，非以判
決違背法令為理由，不得為之。是提起第三審上訴，應以原判決
違背法令為理由，係屬法定要件。如果上訴理由狀並未依據卷內
訴訟資料，具體指摘原判決不適用何種法則或如何適用不當，或
所指摘原判決違法情事，顯與法律規定得為第三審上訴理由之違
法情形，不相適合時，均應認其上訴為違背法律上之程式，予以
駁回。本件原判決撤銷第一審不當之判決，仍依牽連犯關係，從
一重論處上訴人甲○○連續意圖供行使之用，而偽造有價證券罪
刑。已詳敘認定犯罪事實之依據及憑以認定之理由，並對上訴人
否認犯罪之辯詞，如何不足採信；上訴人交付證人黃旭堂面額高
於修車估價金額支票之行為，如何與一般經驗無違；上訴人刷卡
資料，如何無調查必要；原判決附表一及附表二編號４所示二紙
支票上筆跡，如何係上訴人所填寫；證人黃東雄、黃旭堂於偵查
、第一審及原審中之證詞，何者可採，何者不可採；上訴人如何
係於九十二年三月二十日交付偽造之原判決附表二編號４所示之
支票予證人黃旭堂，均已依據卷內資料予以指駁及說明。按刑事
訴訟法第三百七十九條第十款所謂應於審判期日調查之證據，必
須該證據與待證事實有重要關係，就其案情確有調查之必要者而
言。查證人黃東雄係以何帳戶收受上訴人刷卡金額、證人黃旭堂
是否親見上訴人偽造填載原判決附表二編號４所示支票、原判決
附表二所示其餘四張空白支票上訴人是否使用、其為給付黃東雄
修車費用而刷卡之金額非整數，均與其犯罪之成立無必然關係，
原審未予調查說明，於判決結果無影響，不得執為上訴第三審之
理由。上訴意旨置原判決之論敘於不顧，仍執陳詞為事實上之爭
辯，並對原審採證認事之職權行使及於判決結果無影響事項，任
意指摘，難謂已符合首揭法定上訴要件，其上訴違背法律上之程
式，應予駁回。
二、竊盜部分：
按刑事訴訟法第三百七十六條所列各罪之案件，經第二審判決者
，不得上訴於第三審法院，法有明文。上訴人牽連犯竊盜罪部分
，原判決認係成立刑法第三百二十條第一項之罪，核屬刑事訴訟
法第三百七十六條第二款之案件。依首開說明，既經第二審法院
判決，自不得上訴於第三審法院。縱此部分與前述上訴人偽造有
價證券部分有牽連犯關係，為裁判上一罪，但其偽造有價證券部
分之上訴為不合法，本院應從程序上予以駁回，而無從為實體上
判決，對於輕罪之此部分，亦無從適用審判不可分原則，為實體
上裁判。上訴人竟猶一併提起上訴，顯為法所不許，應予駁回。
據上論結，應依刑事訴訟法第三百九十五條前段，判決如主文。
中    華    民    國  九十五  年    五    月    四    日
                      最高法院刑事第三庭
                          審判長法官  謝  家  鶴
                                法官  花  滿  堂
                                法官  陳  世  淙
                                法官  洪  佳  濱
                                法官  林  秀  夫
      本件正本證明與原本無異
                                      書  記  官
中    華    民    國  九十五  年    五    月   十九   日
                                                  Ａ


司法院資訊處製作；財團法人民間司法改革基金會備份。
